【裁判字號】    89,訴,2934
【裁判日期】    900213
【裁判案由】    強盜
【裁判全文】
臺灣高雄地方法院刑事判決                        八十九年度訴字第二九三四號
    公  訴  人  臺灣高雄地方法院檢察署檢察官
    被      告  丙○○
    被      告  乙○○○
    選任辯護人  吳豐賓
                孫嘉男
                鍾武雄
右列被告因強盜案件，經檢察官提起公訴（八十八年度偵字第二二五四二號），本院
判決如左：
    主  文
丙○○、乙○○○均無罪。
    理  由
一、公訴意旨略以：被告丙○○與乙○○○二人於民國八十八年三月六日凌晨一時許
    ，在高雄縣大寮鄉○○路○段「小阿姨檳榔攤小吃部」店內與甲○○及案外人丁○○相遇，遂相與吃宵夜。席間，丙○○因見甲○○手錶亮麗，竟意圖為自己不
    法之所有，對甲○○佯稱：借手錶來看，甲○○不允；嗣甲○○與丁○○欲離去
    時，丙○○與乙○○○竟強拉甲○○上渠所駕車輛，丙○○並趁機搶取甲○○腕
    上手錶，甲○○欲加反抗，乃口咬丙○○手指。詎丙○○用力一甩，不意手錶竟
    甩出去，旋為店主女兒拾獲並返還甲○○。甲○○將之藏於胸罩內，不意丙○○
    又手抓甲○○胸部，意欲強取該手錶，致林女受有胸前抓傷６ｘ１ｃｍ、１．５
    ｘ１ｃｍ之傷害；林女見狀欲騎機車逃離，不意丙○○又從後抓住林女，並毆打
    林女臉部，致林女左側眼輪受有瘀青腫、上門牙一顆鬆動之傷害，乙○○○亦搶
    林女錢包及機車鑰匙，不令林女離去；林女倒下，乙○○○見狀，又以腳踢林女
    之身體等處，致林女受有左膝瘀青腫２ｘ１ｃｍ，１．５ｘ１ｃｍ，金妹稱：要
    告渠等搶劫時，丙○○、乙○○○始擺手，因認許知智豪、乙○○○二人共同涉
    犯刑法第三百二十八條第四項之強盜未遂罪嫌。
二、按犯罪事實應依證據認定之，無證據不得推定其犯罪事實；又不能證明被告犯罪
    者，應諭知無罪之判決，刑事訴訟法第一百五十四條、第三百零一條第一項分別
    定有明文。又告訴人之告訴，本以使被告受刑事追訴為目的，故其陳述是否與事
    實相符，自應調查其他證據，以資審認，苟其所為攻擊之詞，尚有瑕疵，則在此
    瑕疵未予究明以前，即不能遽採為斷罪之基礎，最高法院六十九年台上字第一五
    三一號著有判例。本件公訴意旨認被告丙○○、乙○○○共同涉犯強盜罪嫌，無
    非係以告訴人甲○○之指訴，及被告丙○○、乙○○○有毆打告訴人之行為且曾
    取走機車鑰匙不讓告訴人離去，現場告訴人之手錶又曾甩出去等為其論據。
三、訊之被告丙○○、乙○○○堅決否認有強盜犯行，丙○○辯稱：「當時我與朋友
    乙○○○及丁○○在該檳榔攤喝酒，喝完酒要離開時，甲○○扶著丁○○出來要
    回家時，我看見甲○○伸手至丁○○褲子內偷錢，被我看見，我阻止她並叫他拿
    錢出來還給郭某，她不願意又辱罵我，我一氣之下打了她頭部一拳，她就咬我手
    臂還把我推倒造成膝蓋擦傷，後來林女藉機要騎機車離開，我就叫乙○○○拿下
    機車鑰匙阻止她離開，要她把郭某的錢還出來再走，後來他又罵我，我才推她，
    我並沒有要搶林女之金錶或要拉她上車，也未伸手至她胸罩內搶她的金錶，是她
    咬住我的手臂不放，我要扳開她時扳住她的胸部」，乙○○○則辯稱：「我當時
    與丙○○、丁○○在該處喝酒，結帳時看到甲○○趁丁○○酒醉之際偷拿他褲子
  的錢，就叫丙○○阻止甲○○，他們倆人就發生衝突，我上去勸架，後來甲○○
    未將錢歸還丁○○，騎機車要走，我才拿她的鑰匙不讓她走，但我並沒有打她，
    也沒有跟丙○○一起搶她的金錶」等語。
四、經查：
（一）告訴人甲○○雖一再指稱八十八年三月六日凌晨被告二人欲搶奪其金錶，並強
      拉其上車未果後，又遭被告二人聯手毆打，且其欲騎機車離開時，又遭被告二
      人阻止及毆打，然證人丁○○於偵查中曾到庭證稱：「我與丙○○、乙○○○
      、甲○○等四人在該小吃部喝酒，結果我喝醉了，結帳時將剩下錢放在口袋，
      甲○○當時扶著我，她可能怕我錢掉了，故伸手至我口袋拿錢，正好被丙○○
      看到，許某要林女把錢還給我，林女不要，說要等到我酒醒後再還給我，結果
      林女與許某就吵起來了，後來又打起來，我去把丙○○拉開，不知何故又打起
      來」等語，證人己○○亦於本院審理時到庭證稱：「我是被告乙○○○之太太
      ，我與我先生他們在小吃部喝酒唱歌，丁○○喝醉酒，我先生扶著他，甲○○
      也跑過去扶丁○○，我看到甲○○從郭某口袋拿錢，我告訴我先生他們，丙○○就過去叫甲○○把錢拿出來，甲○○不要，他們有拉扯，甲○○就咬丙○○
      ，後來警察就來了，我沒有看到丙○○要搶甲○○的手錶，而且當時我有抱小
      孩，我們不可能強迫甲○○坐丙○○的車」等語，足證當天被告等與告訴人發
      生爭執的原因確係起因於告訴人伸手至證人丁○○口袋拿錢不歸還，並非被告
      等人要觀看或搶奪告訴人金錶所致，告訴人此部份之陳述顯然與事實有所出入
      。
（二）證人即該小吃部老闆戊○○及店內人員張簡雅怡於本院審理時復分別到庭證稱
      ：「當天我在店裡面的房間內，聽到外面有吵架聲，我才走出來看，看到被告
      他們與甲○○在吵架，他們吵架的內容大約是甲○○有拿東西，被告要她拿出
      來還人家，後來我就打電話叫警察來，警察來後甲○○也沒有向警察說被告要
      強拿她的手錶，事後他們陸續離開，結果我在我的福特箱型車後面地上發現一
      支手錶，被告他們已經走了，我就問手錶何人的，當時甲○○及警察還沒有走
      ，甲○○就說是她的，我就把手錶還給她，甲○○都沒有向警察說被告他們要
      搶她的手錶一事，我沒有看到丙○○打甲○○，只有看到他們口角，被告乙○○○在旁邊叫他們不要吵，也沒有看到乙○○○拿走甲○○的機車鑰匙，甲○○也沒有把手錶放在胸罩裡面，我把手錶還給甲○○後，警察就叫林女離開，
      且當時林女也醉的蹲在地上了」、「當天我在房間，聽我母親說好像有人在打
      架，我出去看到被告他們及告訴人他們都倒在地上，我母親與戊○○去拉打架
      的人，當時他們都有喝酒，我不知道他們為何打架，也沒有看到被告要搶告訴
      人的手錶或不讓告訴人騎機車離開，告訴人也未說被告要拉她上車及不讓她離
      開，警察來後有問告訴人話，告訴人跟警察說被告他們有打她，警察就跟告訴
      人說看她是否要去驗傷，告訴人沒有跟警察說搶手錶一事，在現場我有撿到告
      訴人的手錶，我交給戊○○，戊○○喊說手錶何人的，告訴人就說是她的，她
      就拿走了」等語，核諸上開兩名證人與被告等並無任何親戚僱傭關係，且又在
      場目睹現場發生情況，其等證詞自有相當可信度。準此，由該兩名證人及前述
      己○○之證詞，可知當天在場之人皆未看到被告二人有告訴人所指欲搶奪金錶
      或強拉告訴人上車之行為，且告訴人在警員來到現場後亦未向警員投訴遭被告
      二人行搶，若被告等確係有強搶告訴人金錶人之行為，告訴人豈會不立即告知
      警員？而被告二人又豈會讓欲搶奪之金錶遺留在現場而不趁機拾走？此顯與常
      情有違；又告訴人僅為一女子，被告二人均為年輕力壯之人，若被告二人真欲
      對告訴人行搶，僅需憑蠻力即可在短時間內得逞，又何須大費周章強拉告訴人
      上車？故告訴人所指述之情節顯有悖常理。至於告訴人甲○○之手錶曾遺留在
      現場地上，極有可能係雙方互相拉扯時所造成，實難僅憑此認定係因被告二人
      蓄意強盜該金錶所造成。
    綜上所述，告訴人甲○○之指述尚有諸多瑕疵，又查無其他積極證據證明被告二
    人有何強盜行為，揆諸前揭判例說明，自不能遽採告訴人之指訴為被告二斷罪之
    基礎，應依首開法條之規定，應諭知被告二人無罪之判決。
據上論結，應依刑事訴訟法第三百零一條第一項判決如主文。
中      華      民      國      九十      年      二      月    十三    日
                                  臺灣高雄地方法院刑事庭
                                      法  官    吳  宏  榮
右正本證明與原本無異。
如不服本判決，應於判決送達後十日內，向本院提出上訴狀。
                                      書記官    呂  怜  勳
中      華      民      國      九十      年      二    月    十五    日


司法院資訊處製作；財團法人民間司法改革基金會備份。
